臺灣高等法院刑事判決
110年度原上易字第10號
上  訴  人  
即  被  告  魏語豪



選任辯護人  王得州律師(法扶律師)          
上列上訴人因竊盜案件，不服臺灣臺北地方法院109年度審原易
字第83號，中華民國109年12月30日第一審判決（起訴案號：臺
灣臺北地方檢察署109年度偵字第28327號），提起上訴，本院判
決如下：
    主  文
上訴駁回。
    事  實
魏語豪意圖為自己不法之所有，基於竊盜之犯意，於民國109年8
月26日4時10分許，騎乘車牌號碼000-000號之普通重型機車，行
經張秀枝所開設、址設○○市○○區○○街000巷0弄00號之0伴百飲料
店（下稱上開飲料店），徒手攀爬踰越上開飲料店右側窗戶之上
方氣窗，進入上開飲料店內，將放置於收銀機內之現金新臺幣（
下同）3,000元及櫃檯上方小木箱錢櫃內之現金約8,000元取走，
得手後旋即騎乘上開機車逃離現場。
    理  由
一、本案作為認定事實所引用被告以外之人於審判外之供述證據
    ，均未經當事人及辯護人於言詞辯論終結前聲明異議，本院
    審酌各該證據資料製作時之情況，亦無違法不當及證明力明
    顯過低之瑕疵，依刑事訴訟法第159條之5規定，認均有證據
    能力。
二、上開事實，業據上訴人即被告魏語豪於警詢、偵查、原審及
    本院審理中坦承不諱（偵卷第19至23、177至179頁，原審卷
    第98、104頁，本院卷第177頁），核與證人即告訴人張秀枝
    於警詢中之證述相符（偵卷第33至36頁），並有○○市政府警
    察局○○分局刑案現場勘察報告、109年10月20日北市警中分
    刑字第0000000000號函暨內政部警政署刑事警察局109年10
    月5日刑紋字第0000000000號函、被告行竊沿線道路及上開
    飲料店內監視器錄影畫面擷圖在卷可稽（偵卷第37至41、43
    至51、155至157頁），足認被告上開任意性自白與事實相符
    ，應堪採信。本件事證明確，被告犯行堪以認定，應依法論
    科。　　
三、論罪
　㈠刑法第321條第1項第2款規定將「門窗」、「牆垣」、「其他
    安全設備」並列，則所謂「門窗」應專指狹義之門及窗戶而
    言，而所謂「其他安全設備」，係指門窗牆垣以外，依通常
    觀念足認防盜之一切設備而言。又同條款所謂「毀越」，指
    毀損踰越，「毀」與「越」二者有其一，即可成立。而所謂
    毀越門窗牆垣，係指毀損或超越及踰越門窗牆垣而言，與用
    鑰匙開鎖啟門入室者不同。所謂越進門窗牆垣，其越進二字
    亦應解為超越或踰越而進，非謂啟門入室即可謂之越進，如
    係從門走入或開鎖啟門入室，均不得謂為踰越門窗。
  ㈡刑法第321條第1項第2款所定之加重竊盜罪，係以「毀越門窗
    、牆垣或其他安全設備而犯之」為其加重條件，而特加科以
    較同法第320條之普通竊盜罪為重之刑，其理在於一般人選
    擇將財物置放於住宅或建築物等不動產內，並在不動產加裝
    安全設備茲以防盜，無論該不動產是否有人居住其內，其等
    對於財物不被侵奪乙節，均已有符合社會相當性之足夠信賴
    （即財產隱私之合理期待），而能安於生活上其他各項活動
    ，不再掛心於財物是否被不法侵奪乙事，故本款自不以該住
    宅或建築物有人居住其內為隱藏性加重條件，此與同條項第
    1款之加重條件限於「有人居住」之建築物，目的兼在保障
    住居安寧者不同，否則倘將同條項第1款、第2款均解為必限
    於有人居住之不動產，則該項第2款幾無單獨適用之餘地。
    此與本院暨所屬法院99年法律座談刑事提案類提案第8號之
    研討結果，其前提係非屬不動產之鐵皮製檳榔攤者，並不相
    同。
　㈢核被告所為，係犯刑法第321條第1項第2款之踰越窗戶竊盜罪
    。起訴書雖認被告係犯刑法第321條第1項第1款、第2款之踰
    越窗戶侵入住宅竊盜罪嫌，惟上開飲料店並非告訴人之住所
    ，不構成同條項第1款之罪，且此係加重條件之變更，自無
    庸變更起訴法條。
　㈣被告前因竊盜案件，分別經臺灣士林地方法院以103年度審簡
    字第878號、103年度審簡字第1034號判決各判處有期徒刑6
    月確定，嗣經同法院以104年度聲字第668號裁定應執行有期
    徒刑11月確定，並於105年2月5日執行完畢，有本院被告前
    案紀錄表附卷可查(本院卷第32至35頁)。被告於有期徒刑執
    行完畢後，5年以內故意再犯本案有期徒刑之罪，為累犯，
    而前案及本案均為竊盜案件，罪質相同，且被告係於前案入
    監執行完畢後即再犯本案，足見其對刑罰反應力薄弱，惡性
    非輕，本院審酌累犯規定所欲維護法益之重要性、防止侵害
    之可能性及事後矯正行為人之必要性，綜合斟酌各項情狀，
    認應依刑法第47條第1項規定加重其刑。
  ㈤刑法第59條規定犯罪之情狀可憫恕者，得酌減其刑。其所謂
    「犯罪之情狀」，與同法第57條規定科刑時應審酌之一切情
    狀，並非有截然不同之領域，於裁判上酌減其刑時，應就犯
    罪之一切情狀，予以全盤考量，審酌其犯罪有無可憫恕之事
    由（即有無特殊之原因及環境，在客觀上足以引起一般同情
    ，以及宣告法定最低度刑，是否猶嫌過重等），以為判斷。
    被告就其竊盜之動機，雖供稱係因其經營之工程行失敗，積
    欠鉅額款項，因此誤向地下錢莊借款，遭地下錢莊逼債，始
    犯下本件竊盜犯行等情，然並未提出相關資料以證其實，且
    觀其犯罪之情狀，並無其他特殊之原因與環境，在客觀上有
    何足以引起一般人之同情，認若處以法定最低刑度猶嫌過重
    之情形，自無適用刑法第59條規定酌減其刑之餘地。
四、原審以被告罪證明確，審酌被告任意竊取他人物品，顯乏尊
    重他人財產權之觀念，所為實屬不該，惟考量其犯後坦承犯
    行，兼衡其於原審審理時自陳從事之職業、家庭經濟狀況、
    智識程度，暨其犯罪動機、目的、手段、情節，及尚未賠償
    告訴人所生損害等一切情狀（原審卷第95、105至106頁），
    量處有期徒刑7月。另說明：按犯罪所得，屬於犯罪行為人
    者，沒收之；於全部或一部不能沒收或不宜執行沒收時，追
    徵其價額，刑法第38條之1第1項前段、第3項分別定有明文
    。被告本案竊得之現金合計1萬1,000元，為被告之犯罪所得
    ，依上開規定，應予宣告沒收，並於全部或一部不能沒收或
    不宜執行沒收時，追徵其價額。核其認事用法俱無違誤，量
    刑及沒收尚屬允當。
五、被告上訴意旨固主張其所為係犯刑法第320條第1項之普通竊
    盜罪，並請求依刑法第59條規定酌減其刑及從輕量刑等語。
    惟被告所為係犯刑法第321條第1項第2款之踰越窗戶竊盜罪
    ，且無從依刑法第59條規定酌減其刑，俱如前述，被告此部
    分上訴要無可採。又量刑輕重，係屬法院得依職權自由裁量
    之事項，苟其量刑已以行為人之責任為基礎，並斟酌刑法第
    57條各款所列情狀，而未逾越法定刑度或有濫用權限情事，
    即不得任意指為違法。原審已就被告之量刑刑度詳為審酌如
    上，其量刑既未逾越法定刑度，亦未濫用自由裁量之權限，
    自難認有何不當。被告上訴請求從輕量刑，亦非可採，其上
    訴為無理由，應予駁回。
據上論斷，應依刑事訴訟法第368條，判決如主文。
本案經檢察官黃騰耀到庭執行職務。
中　　華　　民　　國　　110 　年　　5 　　月　　18　　日
                  刑事第二十五庭審判長法  官 邱滋杉
                                      法  官 陳彥年
                                      法  官 文家倩
以上正本證明與原本無異。
不得上訴。
                                      書記官 桑子樑
中　　華　　民　　國　　110 　年　　5 　　月　　18　　日
附錄：本案論罪科刑法條全文　　　　　　　　　　　　　　　
中華民國刑法第321條
犯前條第1項、第2項之罪而有下列情形之一者，處6月以上5年以
下有期徒刑，得併科50萬元以下罰金：
一、侵入住宅或有人居住之建築物、船艦或隱匿其內而犯之。
二、毀越門窗、牆垣或其他安全設備而犯之。
三、攜帶兇器而犯之。
四、結夥三人以上而犯之。
五、乘火災、水災或其他災害之際而犯之。
六、在車站、港埠、航空站或其他供水、陸、空公眾運輸之舟、
    車、航空機內而犯之。
前項之未遂犯罰之。